【裁判字號】    99,訴,335
【裁判日期】    990914
【裁判案由】    貪污治罪等
【裁判全文】
臺灣嘉義地方法院刑事裁定               99年度訴字第335號
公  訴  人  臺灣嘉義地方法院檢察署檢察官
被      告  己○○
選任辯護人  蔡碧仲律師
            陳振榮律師
            林宏政律師
被      告  乙○○
選任辯護人  古富祺律師
            張雯峰律師
            奚淑芳律師
被      告  戊○○
選任辯護人  王正明律師
上列被告等因違反貪污治罪條例等案件，經檢察官提起公訴（99
年度偵字第368、696、3212號），本院裁定如下：
    主  文
己○○、乙○○、戊○○自民國玖拾玖年玖月貳拾參日起，均延
長羈押貳月，並禁止接見通信。
    理  由
一、按被告經法官訊問後，認為犯罪嫌疑重大，有事實足認為有
    湮滅、偽造、變造證據或勾串共犯或證人之虞者；所犯為死
    刑、無期徒刑或最輕本刑為五年以上有期徒刑之罪者；非予
    羈押，顯難進行追訴、審判或執行者，得羈押之；刑事訴訟
    法第一百零一條第一項第二、三款定有明文。查被告三人因
    賭博、貪污治罪條例等案件，前經本院法官於九十九年四月
    二十三日訊問後，認為犯罪嫌疑重大，而有刑事訴訟法第一
    百零一條第一項第二款情形，被告己○○部分兼有同條項第
    三款情形，非予羈押，顯難進行審判及執行，有羈押之必要
    ，爰依前揭規定，於民國九十九年四月二十三日執行羈押、
    禁止接見通信，嗣於同年七月二十三日延長羈押及禁止接見
    通信，現本院以九十九年度訴字第三三五號審理，業經調閱
    前揭卷證查核明確。
二、按所謂執行羈押之必要與否，或執行羈押後有無繼續羈押之
    必要，自許由法院按照訴訟進行程度及其他一切情事，而為
    認定，最高法院二十九年抗字第五十七號判例、四十六年臺
    抗字第六號判例意旨可資參照。經查：
（一）就犯罪嫌疑重大言，按關於羈押審查，其目的僅在判斷是
      否符合羈押條件及有無實施羈押強制處分必要，並非認定
      被告有無犯罪之實體審判，亦無嚴格證明法則適用，被告
      是否確實成立犯罪，與是否羈押被告並無必然關聯。查(1)
      被告己○○初於羈押訊問時就洩露國防以外祕密罪部分認
      罪，餘則否認，嗣於準備程序時則全部否認，惟其包庇賭
      博及收賄違背職務之部分，經98年12月29日下午2時30分
      當場扣得收賄現金25000元，而阿桿正撞電子遊藝場負責
      人被告乙○○等人賭博犯行經乙○○坦承明確且承認每月
      交付5萬元予丙○○供公關之用，且與甲○○證述相符，
      對照丙○○行賄被告己○○當場經查獲之情事，有證據足
      認該5萬元其中25000元係供行賄被告己○○，己○○應知
      收受賄賂及包庇阿桿正撞電子遊藝場賭博犯行之情事，此
      外另有起訴書第29頁編號1之4通訊監察譯文在卷可佐，足
      認被告己○○涉犯前開包庇賭博、收賄違背職務犯行，犯
      罪嫌疑重大。(2)另被告乙○○擔任實質負責人而經營之阿
      桿正撞電子遊戲場（下稱阿桿正撞），並就其店內查獲查
      獲之警察人員請領服務證名冊及放大之二名督察員照片，
      係供防止警員進入乙情，業經證人於警詢及偵查中證述甚
      明，而前揭名冊非屬公開資訊，非警界人士難以取得，其
      對遊戲場內何以置有此名冊及放大照片，徒以其非現場負
      責人飾卸；又丙○○未在遊戲場內擔任工作、亦未實際出
      資、不論遊戲場盈虧均可每月領取五萬元等情，為被告乙○○於本院供述在卷，惟丙○○徒憑招募股份之功，何以
      其得每月、無論盈虧且無期限請領五萬元為「薪資」殊與
      常情相違而無足採；況被告乙○○與共同被告丙○○經常
      與共同被告己○○往來餐聚，共同被告己○○就前往「阿
      桿正撞」臨檢次數及紀錄於本院前後供述不一，己○○又
      收受共同被告丙○○轉交二萬五千元現金賄款為警現場查
      獲，足認被告除其自白之公然賭博、圖利提供場所聚眾賭
      博（僅就僅就是否有營利意圖之法律評價爭議），且對行
      賄公務員違背職務罪行均犯罪嫌疑重大甚明。(3)被告戊○○部分，自白有起訴書所載公然賭博、圖利提供場所聚眾
      賭博情事（僅就是否有營利意圖之法律評價爭議），雖否
      認起訴書所載行賄犯嫌，又共同被告庚○○均供稱有多次
      聚餐及至酒店消費，庚○○身為警員，且先後為查緝八大
      行業警員及派出所主管，與接受經營八大行業之負責人多
      次邀宴及至有女坐檯陪侍之酒店消費，亦足認有交付賄賂
      或不正利益之情事；再由共同被告庚○○於偵查中供稱有
      向辛○○借用電話向丙○○通風報信等情，於九十八年十
      二月二十九日下午共同被告丙○○為警逮捕，庚○○獲知
      後，要求證人丁○○通知甲○○「丙○○出事了」乙事，
      此有證人丁○○、甲○○之證言及通訊監察譯文可佐，是
      除前開刑法第二百六十六條、第二百六十八條犯罪嫌疑重
      大外，益令人相信戊○○與丙○○有共同交付庚○○賄賂
      或不正利益之嫌疑重大。
（二）就有事實足認為有湮滅、偽造、變造證據或勾串共犯或證
      人之虞者言，(1)被告己○○部分，就其遭逮捕之日是否為
      收收賄違背職務部分，證人兼共同被告丙○○初於警詢及
      偵查中證述明確，惟於審理時翻異前供，足認有繼續就收
      賄之時地情節有與共犯或證人交互詰問之必要，另帳冊資
      料亦有遭湮滅之虞，而有事實足認被告有勾串共犯或證人
      之虞及有事實足認湮滅、偽造、變造證據之虞，(2)被告乙○○、戊○○部分固坦承前揭賭博罪行，惟矢口否認有何
      違反貪污治罪條例之行賄犯嫌，然對於此部分之犯罪事實
      ，業經證人即共同被告丙○○、甲○○於偵查中證述明確
      ，且共同被告即收賄對象己○○矢口否認犯行、丙○○於
      審理中翻異前詞，另與共同被告甲○○間則為上下隸屬之
      勞僱關係，則本件既尚未進行審理程序完畢，被告為脫免
      罪責，即有事實足認與共同被告、證人勾串及湮滅、偽造
      、變造證據之虞者。
（三）就所犯為死刑、無期徒刑或最輕本刑為五年以上有期徒刑
      之罪者，被告己○○經起訴之犯行中，其中涉犯貪污治罪
      條例第四條第一項第五款部分，為最輕本刑為五年以上有
      期徒刑之罪，亦屬明確。
（四）就羈押之必要性（比例原則）言：按羈押之目的，除在於
      確保刑事偵查、審判程序之完成外，另亦有刑事執行保全
      之目的（最高法院九十一年度臺抗字第四０九號裁定意旨
      足資參照），被告三人或長期經營賭博電玩店、或身為警
      員收賄、或行賄警員，所犯罪行非輕，倘允其交保，恐其
      畏罪遲不到案審理、執行，或勾串、威嚇證人，本院審酌
      上情，認非得僅以具保或限制住居等干預權利侵害較輕微
      之手段，達確保被告將來審判進行或執行目的，為使刑事
      訴訟程序得以順利進行、或將來保全執行之必要，本件即
      與刑事訴訟法第一百零一條所定有羈押必要情狀相符。
（五）本院茲依刑事訴訟法第一百零一條規定訊問被告後，認羈
      押期間即將屆滿，羈押原因仍然存在，有繼續羈押之必要
      ，應予以延長羈押二月，並禁止接見通信如主文所示。
三、爰依刑事訴訟法第一百零八條第一項、第五項，裁定如主文
    。
中    華    民    國    99    年    9     月    14    日
                  刑事第五庭審判長法  官  蔡廷宜
                                  法  官  啟夫
                                  法  官  傅曉瑄
上列正本證明與原本無異。
如不服本裁定，應於裁定送達後5日內向本院提出抗告狀（應附
繕本）。
中    華    民    國    99    年    9    月    14    日
                                  書記官  林美足

司法院資訊處製作；財團法人民間司法改革基金會備份。
